臺灣新竹地方法院民事簡易判決  
110年度竹簡字第505號
原      告  甲○○  
被      告  乙○○即乙○○

訴訟代理人  朱一品律師
上列當事人間損害賠償事件，本院於民國111年4月26日辯論終結
，判決如下：
    主      文
被告應給付原告新臺幣壹拾萬元，及自民國一一○年十一月六日
起至清償日止，按週年利率百分之五計算之利息。
原告其餘之訴駁回。
訴訟費用新臺幣肆仟參佰元，其中新臺幣壹仟零柒拾伍元由被告
負擔，餘由原告負擔。
本判決原告勝訴部分得假執行。
原告其餘假執行之聲請駁回。
　　事實及理由
一、原告起訴主張：
（一）兩造前為同公司不同部門之同事關係，被告先前隱瞞自己
      已婚身分，與原告交往成為男女朋友關係，嗣於民國108
      年10月間遭原告查覺，被告苦苦哀求，陳稱會與其配偶解
      決婚姻關係，會另娶原告以表真情，央求原告給予寬限時
      間。後被告始終未處理婚姻關係，且其於108年12月底告
      知，伊配偶已懷孕，原告終知全然係被告花言巧語，不過
      是欺騙原告身體藉口。
（二）被告於本院109年度訴字第○○○號事件中以證人身分證稱：
      「（是否有跟甲○○提議說生小孩？)是在聊天的時候有提
      到，是假設性問題。」、「（如果沒有跟太太離婚如何跟
      甲○○生小孩？）這是個假設性問題。」，又被告於通訊軟
      體對原告稱：「生我的小孩應該很可愛」、「妳幫我生」
      、「我真的有想過直接讓妳懷孕」、「我是跟妳說」、「
      我想跟妳在一起」等語，被告的確有向原告表態，要娶原
      告並育子，被告明知自己已婚，本有忠於婚姻之義務，對
      於在婚姻關係存續中與配偶以外之人發展親密關係，為現
      今社會一般人通念及法令所不允許，有背於善良風俗乙情
      ，理應知悉。詎其竟在婚姻關係存續中，以巧言飾詞不當
      追求原告，復以死纏爛打、長時間以文字訊息連續傳送轟
      炸、於原告工作處所門口站崗糾纏、阻擾原告與其他異性
      約會交往等不正方法，以造成原告心理上壓迫，而遂其與
      原告發展不正當男女關係之目的，此應屬違背善良風俗之
      侵權行為，顯逾一般社會客觀上所能容忍程度，並可認已
      侵害原告之人格尊嚴，核屬不法侵害原告之人格法益，且
      情節重大，應負賠償責任。爰依民法第184條第1項前段、
      後段規定，請求被告賠償新臺幣（下同）25萬元，並請擇
      一為有利之判決。
（三）又兩造交往期間，被告竟然未經原告同意，偷拍原告裸露
      身體之畫面，嗣遭原告查覺，要求被告删除，被告辯解都
      會拍歷任女友性愛晝面，其雖口頭承諾會删除，但實際上
      有無删除也未可知，另由兩造LINE對話紀錄，原告：「誰
      叫你有拍影片的習慣」、「以後沒有愛愛了」、「哪天又
      被你偷拍」，被告：「好啦」、「不會拍了」，錄音譯文
      「拍愛愛的過程，那妳說妳不要，我就尊重妳，我就把它
      刪除掉了」、對話紀錄「沒衣服的影片删光沒」，都足以
      證明被告未經原告同意，偷拍原告裸露身體之畫面。況且
      ，電子記錄有輕易備份可能性，實屬讓原告終日惶惶不安
      ，被告所為亦屬侵害原告隱私權、人格權，依民法第184
      條第1項前段、後段規定，請求被告賠償15萬元。並請擇
      一為有利之判決。
（四）並於本院聲明：⒈被告應給付原告40萬元，及自起訴狀繕
      本送達翌日起至清償日止，按週年利率百分之5計算之利
      息。⒉願供擔保，請准宣告假執行。
二、被告則以：
（一）緣被告於108年7月至109年3月10日確實有與原告交往，惟
      原告自始均知悉被告已婚，亦仍執意與被告交往。此事件
      經被告之配偶丙○○就上開事實於109年4月28日向原告起訴
      請求侵害配偶權之侵權行為損害賠償，經鈞院○○○年度訴
      字第○○○號判決原告確有侵害被告之配偶丙○○之配偶權，
      而應給付訴外人丙○○40萬元之損害賠償，並經原告上訴後
      ，於臺灣高等法院民事庭經原告、被告及被告之配偶丙○○
      成立和解，原告同意不得再就本事件對被告為任何請求。
（二）原告主張「被告欺騙原告身體」以及「被告偷拍原告裸露
      身體之畫面」，均係以民法第184條第1項前段、後段為其
      請求權基礎，惟原告僅空泛主張其人格法益因前揭二事實
      受有侵害，並未特定係何法律規定所明文之何人格法益受
      有侵害，亦未指明其有何一般財產上利益受到損害，顯然
      未盡其主張責任。且人格法益並非民法第184條第1項後段
      之保護客體，故原告之主張顯屬無據。
（三）關於原告主張「被告以會與配偶離婚並娶原告為由，欺騙
      原告身體」乙節，原告提出之證據無非係以另案被告之證
      詞，及原告證4之對話紀錄為佐證。惟查，原告所指摘關
      於被告於另案筆錄中之證詞僅提到交往時有聊天聊到生養
      小孩乙節，並沒有答應或承諾，並無欺騙之情事；又原告
      證4之對話紀錄，亦僅提及生養小孩、是否在一起之話題
      ，被告並無承諾會與配偶離婚，亦可證明原告本即明知被
      告之婚姻狀態而無陷於錯誤之情形，方會說出「但是你沒
      離婚」等語。更何況生養小孩與是否離婚本屬二事，兩者
      並無必然關聯，故原告之主張應屬無據。
（四）次查，原告自始均知悉被告已婚，被告並無欺騙原告之情
      事，原告亦仍執意與被告交往，進而發生性關係。倘若原
      告因被告隱匿已婚身分，原告主觀上因而無侵害被告配偶
      之配偶權之意思（僅假設語氣），原告又如何會於前案經
      鈞院判決成立侵害配偶權之侵權行為損害賠償，並於上訴
      後同意就本事件與被告連帶給付40萬元予被告之配偶丙○○
      ，以及拋棄對被告之請求？
（五）末查，原告自承係與被告交往成為男女朋友關係進而發生
      性行為，故本件並無違反意願而為強制性交之情形，乃屬
      情侶間你情我願之性關係，倘若被告有事後不遵守約定之
      情形（僅假設語氣），亦僅屬男女間之感情糾紛，應無構
      成任何侵權行為之可能。
（六）關於原告主張「被告偷拍原告裸露身體之畫面」乙節，原
      告無非係提出對話紀錄與錄音譯文為佐證，惟查，錄音譯
      文之部分，其内容係被告在闡述兩造尚係情侶關係時，被
      告基於尊重而向原告承諾不再保留與以前的女友所拍攝之
      畫面，所以刪除之，與原告無涉；而對話紀錄之部分亦僅
      提及「沒衣服的影片」，係在指摘被告與以前的女友所拍
      攝的畫面，與原告無關；證3之對話亦係因為被告與以前
      的女友會拍攝照片，故承諾與原告交往時「不會拍了」之
      意，被告自始並未偷拍原告沒有穿衣服的照片，雙方之前
      有互告刑事案件，最後都不起訴。退萬步言，縱使被告有
      成立原告所主張之侵權行為（僅假設語氣，被告嚴正否認
      ），原告與被告亦已於前案就兩造交往之相關事實，達成
      不得再就此事件對被告為任何請求之和解，應屬就此案相
      關事實請求之拋棄，而原告於本件就同一事件再為請求，
      實無理由。
（七）並於本院聲明：原告之訴駁回。
三、本院之判斷：
（一）兩造前曾經為男女朋友，於被告與訴外人丙○○（原名丙○○
      ）婚姻關係存續中，發生不正當男女關係，經訴外人丙○○
      以原告侵害其配偶權為由，向本院起訴請求原告賠償其損
      害，經本院以○○○年度訴字第○○○號判決原告應賠償訴外人
      丙○○40萬元及遲延利息，原告不服提起上訴，兩造與訴外
      人丙○○於臺灣高等法院○○○年度上易字第○○○○號請求損害
      賠償事件中達成和解，由兩造連帶賠償訴外人丙○○40萬元
      ，兩造各負擔20萬元，原告給付前開金額後，訴外人丙○○
      對原告之其餘請求拋棄，原告不得再就本事件為任何請求
      之事實，業經本院調閱前開事件卷宗核核閱屬實。
（二）原告因本院判決其敗訴後，於上訴期間提起上訴，於磋商
      和解過程中，原告曾提及以原審判決額度，被告應負過失
      比例較重，即原告負擔10萬元，餘應由被告負擔。嗣於11
      0年5月7日準備程序中，受命法官詢問訴外人丙○○對於原
      告主張被告亦應負連帶賠償責任、共同分擔本件賠償金額
      意見時，為解決紛爭，原告與訴外人丙○○同意被告參加和
      解，並達成：「一、上訴人（即本件原告）及第三人乙○○
      願連帶給付被上訴人新臺幣（下同）40萬元（各負擔半數
      20萬元）。…二、上訴人給付前項20萬元後，被上訴人對
      上訴人之其餘請求拋棄，上訴人不得再就本事件對乙○○為
      任何請求」，亦有該院準備程序筆錄、和解筆錄（見臺灣
      高等法院○○○年度上易字第○○○○號卷第137-138頁、第409-
      410頁、第417-418頁）可憑。足見前開和解內容係針對兩
      造共同侵害訴外人丙○○配偶權，於該次和解程序中一次解
      決，並就兩造間應分擔額予以確定，並不包括本件原告主
      張被告以不法行為或以背於善良風俗方法侵害其人格權，
      應無疑義。被告主張原告不得就本事件再對被告為任何請
      求，原告本件請求為無理由，尚屬無據。
（三）原告主張被告於本院○○○年度訴字第○○○號事件中以證人身
      分證稱：「（是否有跟甲○○提議說生小孩？)是在聊天的
      時候有提到，是假設性問題。」、「（如果沒有跟太太離
      婚如何跟甲○○生小孩？）這是個假設性問題。」；及被告
      於通訊軟體對原告稱：「生我的小孩應該很可愛」、「妳
      幫我生」、「我真的有想過直接讓妳懷孕」、「我是跟妳
      說」、「我想跟妳在一起」等語，觀其內容僅係被告表達
      欲與原告共同生育小孩，是否即可推論被告有向原告表態
      ，要娶原告進而誘使其願意與其發生性關係生育子女乙節
      ，尚屬有疑。況於在婚姻關係存續中一方與配偶以外之人
      發展親密關係，固為現今社會一般人通念及法令所不允許
      ，有背於善良風俗乙情，然所侵害之為他方配偶權。又原
      告主張被告復以死纏爛打、長時間以文字訊息連續傳送轟
      炸、於原告工作處所門口站崗糾纏、阻擾原告與其他異性
      約會交往等不正方法，以造成原告心理上壓迫，而遂其與
      原告發展不正當男女關係之目的，此應屬違背善良風俗之
      侵權行為，顯逾一般社會客觀上所能容忍程度，並可認已
      侵害原告之人格尊嚴。然細閱前開內容被告行為雖係與原
      告維持不正當關係，但並未以欺瞞或強制手段使原告與其
      發生不正當關係，又原告未提出任何客觀事證證明被告有
      施詐術欺騙原告其已婚身分而使原告與被告交往，男女交
      往最後是否結婚，亦端視雙方之意願，無可勉強，被告前
      案證述尚難認被告施用詐術欺騙原告感情，原告未能舉證
      證明被告有何不法行為或違反善良風俗侵害原告人格權之
      情事。
（四）至原告提出兩造LINE對話訊息截圖及對話譯文（見本院卷
      第115-141頁）可知，兩造發生不正當男女關係後，原告
      事後雖有意不再交往，被告仍希望與原告繼續維持關係而
      有爭執，但觀其內容被告雖繼續糾纏，但因原告亦給予回
      應，導致被告認或仍有機會挽回，而處於不清之狀態等情
      ，是前開內容實難認定被告有原告主張之前開行為。
（五）又原告主張被告偷拍原告裸露身體之畫面之事實，有原告
      提出錄音譯文部分：「有沒有錄音阿？」、「不要害我」
      、「我曾經會拍跟以前的女朋友們會拍愛愛的過程，那妳
      說妳不要，我就尊重妳，我就把它删掉了」（見本院卷第
      61頁），108年10月28日LINE對話紀錄部分，原告：「沒
      衣服的影片删光沒？有沒有偷留？」被告：「沒有」（見
      本院卷第63頁），原告：「誰叫你有拍影片的習慣，以後
      沒有愛愛了，哪天又被你偷拍）」（見本院卷第87頁），
      原告：「你偷拍我」，被告：「我沒有了阿」，原告：「
      誰知道你是不是真的刪了，搞不早就存到別的地方」，被
      告：「沒有，沒這麼無聊」（見本院卷第111頁），108年
      11月18日LINE對話紀錄部分，被告：「我删了，我不會再
      拍」，原告：「我怎麼知道下次還會不會趁我不注意」，
      被告：「手機給妳阿，就說我不會再拍」（見本院卷第11
      3頁)。綜上，足以證明被告未經原告允許，在原告不知情
      的情況下遭被告偷拍裸露身體之畫面，雖被告辯稱「沒衣
      服的影片」係指摘被告與以前的女友所拍攝的畫面，與原
      告無關，被告自始並未偷拍原告沒有穿衣服的照片等語，
      顯屬無據。是被告故意不法侵害原告之身體隱私，原告依
      上開規定，請求被告賠償所受損害，即屬有據。原告另主
      張被告以違反善良風俗行為侵害其人格權部分，即毋庸再
      行審酌。
（六）又按不法侵害他人之人格權，被害人受有非財產上損害，
      請求加害人賠償相當金額之慰撫金時，法院對於慰撫金之
      量定，應斟酌實際加害情形、所造成之影響、被害人痛苦
      之程度、兩造之身分地位、經濟情形及其他各種狀況，以
      核定相當之數額（最高法院47年度台上字第1221號、51年
      度台上字第223號判例意旨參照）。本院審酌被告不法侵
      害原告隱私權之行為致生精神上之痛苦，再審酌原告大學
      畢業，109年度所得總額為33萬餘元，名下無財產，被告
      碩士畢業，109年度所得總額為97萬餘元，名下有1筆投資
      ，財產總額為1萬元，業據兩造陳明在卷外，並有稅務電
      子閘門財產所得調件明細表附卷可稽，是本院綜合審酌兩
      造之學經歷、身分、地位、經濟能力、被告對於原告所施
      侵權行為之態樣、原告所受侵害之程度等一切情狀，認原
      告請求精神慰撫金100,000元為適當，逾此部分請求，尚
      屬無據。
（七）末按給付無確定期限者，債務人於債權人得請求給付時，
      經其催告而未為給付，自受催告時起，負遲延責任；其經
      債權人起訴而送達訴狀，或依督促程序送達支付命令，或
      為其他相類之行為者，與催告有同一之效力；遲延之債務
      ，以支付金錢為標的者，債權人得請求依法定利率計算之
      遲延利息；應付利息之債務，其利率未經約定，亦無法律
      可據者，週年利率為百分之5。民法第229條第2項、第233
      條第1項前段及第203條分別定有明文。本件原告請求被告
      應給付之損害賠償，並無確定給付期限，是其併請求被告
      自起訴狀繕本送達翌日即110年11月6日起至清償日止，按
      年息百分之5計算之利息，亦有理由，應併予准許。
四、綜上所述，原告本於侵權行為之法律關係，請求被告給付10
    0,000元，及自110年11月6日起至清償日止，按週年利率百
    分之5計算之遲延利息，為有理由，應予准許，逾此部分之
    請求，為無理由，應予駁回。又本判決係依民事訴訟法第42
    7條第1項適用簡易訴訟程序所為被告部分敗訴之判決，爰依
    民事訴訟法第389條第1項第3款之規定，應依職權宣告假執
    行。原告聲請願供擔保准予假執行，僅為促使本院依執權宣
    告，併此敘明。至原告敗訴部分其假執行聲請即失所附麗，
    應併予駁回。
五、本件事證已臻明確，兩造其餘之攻擊防禦方法及所提證據，
    經審酌後認均無礙判決之結果，爰不予一一論述。
據上論結，本件原告之訴為一部有理由、一部無理由，依民事訴
訟法第436條第2項、第389條第1項第3款、第79條，判決如主文
。
中　　華　　民　　國　　111 　年　　5 　　月　　11　　日
                  新竹簡易庭    法  官  邱玉汝
以上正本係照原本作成。
如對本判決上訴，須於判決送達後20日內向本院提出上訴（須按
他造當事人之人數附繕本）；如委任律師提起上訴者，應一併繳
納上訴審裁判費。
中　　華　　民　　國　　111 　年　　5 　　月　　11　　日
                                書記官  陳筱筑